【裁判字號】    90,訴,89
【裁判日期】    900605
【裁判案由】    妨害兵役
【裁判全文】
臺灣苗栗地方法院刑事判決                              九十年度訴字第八九號
    公  訴  人  臺灣苗栗地方法院檢察署檢察官
    被      告  甲○○
右列被告因妨害兵役案件，經檢察官提起公訴（九十年度偵字第一一五一號），本院
判決如左：
    主  文
甲○○意圖避免臨時召集，應受召集，無故逾入營期限二日，累犯，處有期徒刑柒月
。褫奪公權貳年。
    事  實
一、甲○○前曾犯竊盜罪，於民國八十六年十一月十三日經台灣苗栗地方法院判處有
    期徒刑八月確定，甫於八十七年九月五日執行完畢，詎不知悔改，明知其係九十
    年度回役臨召應召員，於八十九年十一月間之某日由其父親乙○○處收受召集令
    ，應於九十年一月五日至宜蘭縣礁溪陸軍明德班回役輔訓，甲○○竟無故逾入營
    期限十日。
二、案經苗栗縣團管區司令部移送臺灣苗栗地方法院檢察署檢察官偵查起訴。
    理  由
一、訊之被告甲○○固不否認收到臨時召集令及未依規定應召之事實，唯否認有故意
    違法，並辯稱：因伊父親乙○○腳病，為了照顧伊父親才未如期報到，嗣後伊有
    去應召但未被接受，伊沒有逃避兵役之意思云云。惟查，本件臨時召集令係被告
    之父親乙○○於八十九年十二月六日下午十四時五十分收受，有該臨時召集令影
    本一件附卷可查，乙○○乃於同年月十一或十二日在台中縣烏日鄉某處檳楖攤親
    自交給被告，業据乙○○於警訊中證述，被告於本院審理時並自承其父親有將上
    開召集令交予伊，參以乙○○尚能自其住處苗栗縣三義鄉親送召集令至被告遠在
    台中縣烏日鄉之檳楖攤，也可以到本院出庭作証，顯見其有一般自理、行動能力
    ，被告所辯，要屬卸責之詞，不足為採。其犯罪事證明確，犯行已足堪認定。
二、核被告甲○○所為，係犯妨害兵役治罪條例第六條第五款之罪。被告前曾犯竊盜
    罪，於民國八十六年十一月十三日經本院判處有期徒刑八月確定，甫於八十七年
    九月五日執行完畢，此有台灣苗栗地方法院檢察署刑案資料查註紀錄表附卷可稽
    ，其於五年以內再犯本件有期徒刑以上之罪，為累犯，依刑法第四十七條之規定
    加重其刑。爰審酌被告之素行、犯罪之動機、手段、犯後態度及其他等一切犯罪
    情狀，量處如主文所示之刑。併依妨害兵役治罪條例第二十六條之規定宣告褫奪
    公權二年。
据上論斷，依刑事訴訟法第二百九十九條第一項前段，妨害兵役治罪條例第六條第五
款、第二十六條、刑法第十一條前段、第四十七條、第三十七條第二項，判決如主文
。
本案經檢察官 陳 佞 如 到庭執行職務
中    華    民    國    九十    年      六    月        五          日
                                          台灣苗栗地方法院刑事第一庭
                                                法  官  林  誌  誠
右正本證明與原本無異。
如不服本判決，應於送達後十日內向本院提出上訴狀(須附繕本)，上訴於台灣高等
法院台中分院。
                                                書記官  蕭  榮  峰
中    華    民    國    九十    年      六    月        五          日
附錄論罪科刑法條
參考法條：妨害兵役治罪條例第六條第五款
妨害兵役治罪條例第六條
(避免動員或臨時召集罪)
意圖避免動員召集或臨時召集，而有左列行為之一者，處六月以上、五年
以下有期徒刑：
一  捏造免役、除役、轉役、緩召、逐次召集或儘後召集原因者。
二  故意毀傷身體者。
三  緩召、逐次召集或儘後召集原因消滅後，無故逾三十日，未自動申報
    者。
四  無故拒絕接受召集令者。
五  應受召集，無故逾入營期限二日者。
六  使人頂替本人應召者。


司法院資訊處製作；財團法人民間司法改革基金會備份。
